台灣屏東地方法院刑事判決　　　　　　　　　　　　　九十一年度訴字第一六號
　　公　訴　人　臺灣屏東地方法院檢察署檢察官
　　被　　　告　乙○○
　　選任辯護人　盧永輝
　　被　　　告　甲○○
右列被告等因違反選舉罷免法案件，經檢察官提起公訴（九十一年度選偵字第四十四
、八十九號），本院判決如左：
    主  文
乙○○共同預備對於有投票權之人，交付賄賂，而約其投票權為一定之行使，處有期
徒刑伍月，如易科罰金，以參佰元折算壹日。褫奪公權壹年。扣案之選舉人名冊壹份
沒收。
甲○○共同預備對於有投票權之人，交付賄賂，而約其投票權為一定之行使，處有期
徒刑肆月，如易科罰金，以參佰元折算壹日。褫奪公權壹年。扣案之選舉人名冊壹份
沒收。
    事  實
一、乙○○於屏東縣里港鄉第十四屆鄉長選舉期間內，為候選人丁煙柱輔選，於九十
    一年一月二十五日下午一時許，持前屆（即里港鄉第十三屆）鄉長出缺補選時，
    選務單位所印製之里港鄉選舉人名冊一份，至里港鄉○○村○○路十二號甲○○
    住處，與甲○○共同基於預備行賄之犯意聯絡，由甲○○在該名冊上以註記一「
    山」字之方式，圈選可供買票之選民，預備於翌日即投票日清晨，將賄款交付有
    投票權之人，約其投票支持候選人丁煙柱。嗣於九十年一月二十五日下午四時許
    ，為警持搜索票在甲○○住處查獲，並扣得上開名冊一份。
二、案經屏東縣警察局里港分局報告台灣屏東地方法院檢察署檢察官及檢察官簽分偵
    查起訴。
    理  由
一、訊據被告乙○○固不否認持選舉人名冊至被告甲○○家中並要求註記乙節，惟矢
    口否認有何預備買票犯行，辯稱：伊沒有要買票，僅要求甲○○提供熟識的朋友
    可前往拜票，故甲○○在名冊上註明「山」字云云，被告甲○○亦於本院審理中
    改口辯稱：伊沒有買票，伊當天聽錯云云。經查，被告乙○○交付該名冊用意即
    係準備買票，且被告甲○○於名冊上註明「山」字即表示欲加以買票之選民等情
    ，業訊被告甲○○在警訊中供述歷歷。被告甲○○復於偵查中供稱：被告乙○○
    要伊在該份名冊上圈選熟識的朋友，看是否能買票，如果伊答應，被告乙○○將
    於翌日拿錢來；伊即註明「山」字，因為有生意上往來，不好意思得罪被告乙○
    ○；伊知道錯了，以後不會再犯（預備賄選）了等語；又查被告甲○○與被告乙
    ○○間並無仇隙，當無設詞構限被告乙○○之理；參以其所為上揭供詞亦將危害
    到自身，然其仍為上揭不利之陳述，衡情所言當非虛詞，此外，復有選舉人名冊
    一份扣案可資憑證，足見被告甲○○於警訊及偵查中之自白及不利於共同被告之
    陳述與事實相符，堪予採信。是被告乙○○所辯，尚難採信，而被告甲○○於本
    院審理中空言否認，亦屬無據。本件事證明確，被告犯行堪以認定。
二、查被告乙○○、甲○○預備對於有投票權之人交付賄賂，而約其投票權為一定之
    行使，核其等所為，係犯公職人員選舉罷免法第九十條之一第二項、第一項之預
    備行賄投票罪。被告乙○○與甲○○間，有犯意聯絡及行為分擔，為共同正犯。
    被告甲○○於偵查中自白犯行，應依公職人員選舉罷免法第九十條之一第四項之
    規定減輕其刑。爰審酌被告乙○○不思正途助選，竟思圖行賄選民，危害選舉風
    氣，其犯罪後飾詞卸責，態度欠佳，被告甲○○犯罪動機、目的、手段、曾坦承
    犯行惟事後卻加以否認等一切情狀，各量處如主文所示之刑，並均諭知易科罰金
    之折算標準，且依公職人員選舉罷免法第九十八條第三項及刑法第三十七條第二
    項之規定，宣告各褫奪公權一年。扣案之選舉人名冊一份，係被告乙○○所有，
    供其等犯罪所用之物，爰依刑法第三十八條第一項第二款之規定宣告沒收。
據上論斷，應依刑事訴訟法第二百九十九條第一項前段，公職人員選舉罷免法第九十
條之一第二項、第一項、第九十條之一第四項、九十八條第三項，刑法第十一條前段
、第二十八條、第四十一條第一項前段、第三十七條第二項、第三十八條第一項第二
款，罰金罰鍰提高標準條例第二條，判決如主文。
本案經檢察官郭俊男到庭執行職務。
中      華      民      國    九十一    年      四      月    二十二    日
                                    台灣屏東地方法院刑事第一庭
                                        審判長法  官  潘正屏
                                              法  官  林世民
                                              法  官  楊中琪
右正本證明與原本無異。
如不服本判決應於收受本判決送達後十日內向本院提出上訴書狀，其未敘述上訴理由
者，並得於提起上訴後十日內向本院補提理由書狀（均須按他造當事人之人數附繕本
 ）「切勿逕送上級法院」
                                              書記官   謝博興
中    華    民    國     九十一      年      四      月       二十三    日
附錄：本判決論罪科刑法條：
公職人員選舉罷免法第九十條之一第一項、第二項
對於有投票權之人，行求期約或交付賄賂或其他不正利益，而約其不行使投票權或為
一定之行使者，處五年以下有期徒刑，得併科新臺幣四十萬元以上四百萬元以下罰金
。
預備犯前項之罪者，處一年以下有期徒刑。
